# 对子公司的长投改为权益法核算后前期报表

提问人：song2003921 时间：2020-04-15 08:05:16
请问陈老师@chenyiwei，对子公司的长投改为权益法核算后，出年度报告时，个别报表、合并报表上年同期报表是否也要追溯调整？
个人认为不能调比较期间报表，只能调合并当期的期初留存收益。这样权益变动表的期初留存收益与资产负债表期初留存收益是不一样的。

回答人：chenyiwei
合并报表层面不涉及追溯前期的问题；个别报表层面是否要追溯前期有争议，个人倾向于追溯调整前期报表。